---
title: "DESAFIO_BrunoLima_T3_S15"
author: "Bruno Lima Queiroz Santos"
date: "27/11/2019"
output: html_document
---

```{r setup, include=FALSE}
knitr::opts_chunk$set(echo = TRUE)

library("openxlsx") 
```

====================================

&nbsp;&nbsp;


### 1 - Importe e leia o arquivo.


```{r}
file<-"C:/Users/Bruno Lima/Desktop/R_Scripts/DESAFIO_S15/Tabela1.xlsx"
X <- openxlsx::read.xlsx(file, sheet=1)

```

### 2 - Calcule as médias e desvios padrões do Esquema Anterior e do Esquema Novo (dados em milhares)

```{r}
mean(X[,"Esquema.Anterior.(em.milhares)"])#Média
sd(X[,"Esquema.Anterior.(em.milhares)"])#Desvio padrão
#mean(X[,"Esquema Anterior (em milhares)"])
#sd(X[,"Esquema Anterior (em milhares)"])

mean(X[,"Esquema.Novo.(em.milhares)"])#Média
sd(X[,"Esquema.Novo.(em.milhares)"]) #Desvio padrão
#mean(X[,"Esquema Novo (em milhares)"])
#sd(X[,"Esquema Novo (em milhares)"])


```
### 3 - Descreva o teste de significância de cinco por cento que você aplicaria a esses dados para determinar se o Esquema Novo aumentou os resultados? A que conclusão o teste leva? 

Aplicaria o teste de significância de 5 por cento de t-student para a variação dos esquemas para cada vendedor com hipótese nula $H_{0}: \mu=0$
```{r}
A<-X[,"Esquema.Anterior.(em.milhares)"]
A<- X[,"Esquema.Novo.(em.milhares)"]-A
t.test(A,mu=0)
```

Esse teste leva a conclusão de que a hipótese nula é verdadeira com uma significância de 0.95, pois p-valor é maior que 5%. Ou seja, há evidências de que os esquemas não aumentaram. 

### 4 - Suponha que tenha sido calculado que, para que a Uranus tenha um break even, a produção média deve aumentar em 5000. Se esta situação é uma hipótese alternativa, qual é:
a

### (a) A probabilidade de um erro Tipo 1?
```{r}
K<-mean(A)
K<-K-5.0
K<-K/sd(A)
K<-K*sqrt(length(A))
K
```
A probabilidade de cometer o erro tipo 1 é de rejeitar a hipótese nula, dado que K$<0$, ou seja:
```{r}
2*pt(K,(length(X[,"Esquema.Novo.(em.milhares)"])-1))
```
$70\%$
### (b) O p-valor do teste de hipótese se testarmos uma diferença de $5000?
```{r}
A<-X[,"Esquema.Anterior.(em.milhares)"]
A<- X[,"Esquema.Novo.(em.milhares)"]-A
t.test(A,mu=5)
```
p-valor=$70\%$

### (c) O Poder do Teste? Tente fazer os desenhos das distribuições envolvidas e mostrar a área que corresponde ao poder do teste.


O poder do teste é $70%$, isto é, a probabilidade de rejeitar a hipótese nula sendo ela falsa.
```{r}
x<-seq(-6,6,length=1000)
plot(x,dt(x,29),lwd=1)
xl<-x[x<=qt(0.025,29)];yl<-dt(xl,29)
x2<-c(-6,xl,xl[length(xl)],-6);y2<-c(0,yl,0,0)
polygon(x2,y2,col='red')

xl<-x[x>=qt(0.975,29)];yl<-dt(xl,29)
x2<-c(xl[1],xl,xl[length(xl)],xl[1]);y2<-c(0,yl,0,0)
polygon(x2,y2,col='red')
```

