---
title: "DESAFIO_BrunoLima_T3_S14"
author: "Bruno Lima Queiroz Santos"
date: "26/11/2019"
output: html_document
---

```{r setup, include=FALSE}
knitr::opts_chunk$set(echo = TRUE)
```

```{r}

db<- read.table("PESQUISA___VOOS_VERSUS_RENDA.txt",
                header = FALSE,
                sep = "", quote = "\"'",
                dec = ".",
                fill=T)
X<-db[1:101,]

```

#### Nomenclatura

```{r}
#Renda em R$
Renda<-c("Menos de 5.000",
         "5.000 - 10.000",
         "10.000 – 20.000",
         "Acima de 20.000")
Renda<-matrix(Renda,byrow=T)
colnames(Renda)<-c("Renda")
rownames(Renda)<-rownames(Renda,do.NULL=FALSE,prefix="")


#Frequência dos Voos
Voos<-c("Nunca",
        "Raramente",
        "Frequentemente")
Voos<-matrix(Voos,byrow=T)
colnames(Voos)<-c("Voos")
rownames(Voos)<-rownames(Voos,do.NULL=FALSE,prefix="")


```

### 1- Construção da tabela de frequências

```{r }
Z<-as.matrix(X[2:101,])

##rownames(Z)<-NULL
##colnames(Z)<-NULL

#m <- mapply(Z, FUN=as.numeric)
#m <- matrix(data=m,ncol=3)
#m


Z<-as.numeric(as.character(Z)) #aplicação por coluna --> gera sequencia conforme sequencia de colunas.
Z<-matrix(Z,byrow=F,ncol=3) #portanto byrow=FALSE


library(plyr)
colnames(Z)<-c("Respondente","Renda","Voos")
count(Z[,c("Renda","Voos")])

table(Z[,"Renda"])
#Renda

A<-as.data.frame(Z)
K<-table(A$Renda,A$Voos)
#K
colnames(K)<-Voos
rownames(K)<-Renda

Y<-as.matrix(K)
#Y[,"Nunca"]
Y
B<-as.numeric(Y)
B

```

### 2- Determinação da estatística χ² 

```{r}
P<-c(0.20,0.05,0.05,0.05,0.15,0.05,0.05,0.05,0.05,0.05,0.10,0.15)
chisq.test(x=B,p=c(0.20,0.05,0.05,0.05,0.15,0.05,0.05,0.05,0.05,0.05,0.10,0.15))


```
Conforme o p-valor do teste, obteve-se uma boa estimativa para o perfil Qui-quadrado das categorias.

```{r}
P<-matrix(P,ncol=3)
colnames(P)<-Voos
rownames(P)<-Renda

cat(paste("Probabilidade Esperada"))
P
```

### 3- Representar estatística por mosaicplot

```{r}
K<-K/sum(B)

mosaicplot(P,col="blue",main="ESTATÍSTICA ESPERADA",xlab="",ylab="")
mosaicplot(K,col="yellow",main="ESTATÍSTICA OBTIDA",xlab="",ylab="")
```

### 4- Interpretação dos resultados obtidos

Obtém-se evidências de que há um relacionamento entre a frequência de voos e a renda de forma que há uma tendência a quem possui maior renda viajar mais frequentemente e quem possui menor, viajar menos frequentemente. Isso denota que existe relação entre as categorias frequência e renda.